臺灣臺中地方法院刑事判決　　　　　　　　　　　　　九十三年度易字第九九四號
　　公　訴　人　臺灣臺中地方法院檢察署檢察官
　　被　　　告　丙○○
右列被告因贓物案件，經檢察官聲請簡易判決處刑（聲請案號：九十三年度偵字第二
九八○號），經本院臺中簡易庭認不宜以簡易判決處刑，簽由本院刑事庭改依通常程
序審理，判決如左：
    主  文
丙○○故買贓物，累犯，處有期徒刑伍月，如易科罰金，以參佰元折算壹日。
扣案之機車鑰匙壹支沒收。
    事  實
一、丙○○前於民國八十八年間，因竊盜案件，經本院以八十八年度易字第六五二號
    判處有期徒刑一年，刑之執行前強制工作三年，經臺灣高等法院臺中分院以八十
    八年度上易字第一六二四號駁回上訴確定，於九十二年三月十六日執行完畢。詎
    仍不知悔改。明知甲○○（另案由本院審理中）於九十三年一月三十一日十四時
    許，在臺中市○○區○○路附近，所出售之車牌號碼ＰＰ六─八○二號重型機車
    為來路不明之贓物（為乙○○所有，於九十三年一月三十一日十三時三十分許，
    在臺中市○區○○○街科博館旁失竊），竟約定以新臺幣（下同）二萬五千元故
    買該機車，惟先給付一萬元予甲○○。嗣於同日十五時三十分許，丙○○騎乘前
    揭機車至臺中市北屯區國校巷三十五號前，將機車內之衣物及證件丟棄時，為警
    當場查獲，並扣得機車鑰匙一支。
二、案經臺中市警察局第五分局報告臺灣臺中地方法院檢察署檢察官聲請簡易判決處
    刑。
    理  由
一、訊據被告丙○○固坦承：於右揭時、地，與甲○○約定以二萬五千元之價格，然
    僅支付一萬元，購買車牌號碼ＰＰ六─八○二號重型機車之事實，惟矢口否認有
    何故買贓物之犯行，辯稱：伊不知那是失竊之贓車，甲○○曾將該機車之行照拿
    給伊，以供過戶之用云云。然查：
（一）車牌號碼ＰＰ六─八○二號重型機車係證人乙○○所有，於九十三年一月三十
      一日十三時三十分許，在臺中市○區○○○街科博館旁失竊乙節，業據證人乙○○於警詢及本院審理中指述綦詳，並有贓物認領保管收據一份、照片一張、
      車輛竊盜車牌失竊資料個別查詢報表－查詢車輛認可資料一份附於偵查卷可稽
      ，足見車牌號碼ＰＰ六─八○二號重型機車確係失竊之贓車無誤。
（二）證人即本件查獲員警李承軒於本院審理時結證稱：伊查獲當時，看到被告正在
      翻機車置物箱內之物品，有翻皮包、衣服，但因伊與被告有一段距離，所以被
      告確實丟棄了哪些物品，伊未看清楚，但是乙○○的證件是乙○○的父親在現
      場找到的，不是在被告的身上起出；證人乙○○於本院審理時結證稱：伊父親
      是在查獲現場找到證件的，當時有找到伊、伊父親的證件、印章，並不是在警
      察局領回，且連行照也是在現場找到的（均見本院九十三年七月九日審理筆錄
      ）等語明確，若如被告所述，甲○○曾交付該機車之證件給其，供作過戶之用
      ，被告何以將該機車行照加以丟棄在查獲現場？又一般人購買車輛，為擔保車
      輛來源之正當性，必會檢視行車執照或其他車籍資料，或向店家購買，以避免
      取得來路不明之贓車，此為眾所週知之理。被告向甲○○購買前揭機車時，甲○○雖曾交付該機車行照予被告，然被告卻將行照丟棄，再甲○○並未向被告
      交待該機車所有人與其關係，業經被告供承在卷，則被告自應就該機車來源有
      所懷疑，且被告於警詢中，亦未曾供承該機車係向甲○○購買，於本院審理時
      供稱，其無法聯絡到甲○○。則被告購買機車不僅未向正當之機車行購買，反
      而係向難以聯絡之私人購買，均與常情有違，是被告其主觀上應有贓物之認識
      ，允無疑義。綜上所述，被告前揭之所辯，無非卸飾之詞，不足採信。是本件
      事證明確，被告犯行洵堪認定，應予依法論科。
二、核被告丙○○所為，係犯刑法第三百四十九條第二項之故買贓物罪。被告前於八
    十八年間，因竊盜案件，經本院以八十八年度易字第六五二號判處有期徒刑一年
    ，刑之執行前強制工作三年，經臺灣高等法院臺中分院以八十八年度上易字第一
    六二四號駁回上訴確定，於九十二年三月十六日執行完畢，有臺灣高等法院被告
    全國前案紀錄表及臺灣臺中地方法院檢察署刑案資料查註紀錄表各乙份附卷可稽
    ，其於前案執行完畢後，五年內再犯本件有期徒刑以上之罪，為累犯，應依刑法
    第四十七條規定加重其刑。爰審酌被告素行非佳，犯罪之動機係因貪圖私利，即
    故買他人失竊之機車，犯罪後仍飾詞卸責，態度不佳，惟考其犯罪之手段尚屬平
    和、該機車之價值非鉅等一切情狀，量處如主文所示之刑，並諭知易科罰金之折
    算標準，以示懲儆。扣案之機車鑰匙一支，係被告所有，因犯本案所得之物品，
    爰依刑法第三十八條第一項第三款宣告沒收。
據上論斷，應依刑事訴訟法第四百五十二條、第二百九十九條第一項前段，刑法第三
百四十九條第二項、第四十七條、第四十一條第一項前段、第三十八條第一項第三款
，罰金罰鍰提高標準條例第一條前段、第二條，判決如主文。
中      華      民      國    九十三    年      七      月    二十三    日
        臺灣臺中地方法院刑事第五庭
                                        審判長法  官  梁堯銘
                                              法  官  林慧英
                                              法  官  劉麗瑛
右正本證明與原本無異。
如不服本判決，應於送達後十日內向本院提出上訴狀（須附繕本），上訴於臺灣高等
法院臺中分院。
                                              書記官
中      華      民      國    九十三    年      七      月    二十三    日
附錄論罪科刑法條
刑法第三百四十九條第二項：
搬運、寄藏、故買贓物或為牙保者，處五年以下有期徒刑、拘役或科或併科一千元以
下罰金。
